臺灣嘉義地方法院刑事判決
111年度簡上字第60號
上  訴  人  臺灣嘉義地方檢察署檢察官
被      告  洪廷維




上列上訴人因公然侮辱案件，不服本院111年度嘉簡字第320號中
華民國111年4月15日第一審簡易判決（聲請簡易判決處刑案號：
臺灣嘉義地方檢察署111年度偵字第2394號），提起上訴，本院
合議庭為第二審判決如下：
    主  文
上訴駁回。
    理  由
一、本案經本院審理結果，認第一審簡易判決認事用法及量刑均
    無不當，應予維持，除證據補充「被告江廷維於本審準備程
    序及審理時之自白」外，其餘犯罪事實、證據及理由均引用
    第一審簡易判決（如附件）之記載。
二、按關於刑之量定，係實體法上賦予法院得為自由裁量之事項
    ，倘其未有逾越法律所規定之範圍，或濫用其權限，即不得
    任意指摘為違法（最高法院75年度台上字第7033號判決意旨
    參照）。原審認被告犯行明確，並審酌一切情狀，依法量處
    罰金新臺幣（下同）6千元，並諭知以1千元折算1日之易服
    勞役折算標準，其認事用法均無不當，量刑亦堪妥適。檢察
    官循告訴人何○○請求，以被告尚未與告訴人和解，量刑過輕
    為由提起上訴，並未指出原審判決認事用法有何不當，然本
    院認為原審判決認事用法既無任何疏漏或違誤之處，而量刑
    係屬法官在法定刑範圍內得自由裁量之事項，原審量刑並未
    過輕，檢察官執前開理由據以對原審提起上訴請求撤銷改判
    量處較重之刑，顯無理由，應予駁回。
據上論斷，應依刑事訴訟法第455條之1第1項、第3項、第364條
、第368條、第373條，判決如主文。
本案經檢察官江炳勳聲請以簡易判決處刑，檢察官劉達鴻到庭執
行職務。
中　　華　　民　　國　　111 　年　　7 　　月　　28　　日
                  刑事第一庭  審判長  法  官  卓春慧
                                      法  官  吳育汝
                                      法  官  林家賢
上列正本證明與原本無異。
本件不得上訴。
中　　華　　民　　國　　111 　年　　7 　　月　　28　　日
                                      書記官  張子涵
附錄法條：
刑法第309條：
公然侮辱人者，處拘役或9千元以下罰金。
以強暴犯前項之罪者，處1年以下有期徒刑、拘役或1萬5千元以
下罰金。
附件：
臺灣嘉義地方法院刑事簡易判決
111年度嘉簡字第320號
聲　請　人　臺灣嘉義地方檢察署檢察官
被　　　告　洪廷維
上列被告因公然侮辱案件，經檢察官聲請以簡易判決處刑（111
年度偵字第2394號），本院判決如下：
    主  文
洪廷維犯公然侮辱罪，處罰金新臺幣陸仟元，如易服勞役，以新
臺幣壹仟元折算壹日。
    犯 罪 事 實 及 理 由
一、本件犯罪事實及證據，均引用檢察官聲請簡易判決處刑書之
    記載（如附件）。
二、論罪科刑：
（一）核被告所為，係犯刑法第309條第1項之公然侮辱罪。按數
      行為於同時同地或密切接近之時地實施，侵害同一法益，
      各行為之獨立性極為薄弱，依一般社會健全概念，在時間
      差距上，難以強行分開，在刑法評價上，以視為數個舉動
      之接續施行，合為包括之一行為予以評價，較為合理，則
      屬接續犯，而為包括之一罪（最高法院86年台上字第3295
      號判決意旨參照）。查被告在馬路上多次出言侮辱告訴人
      ，顯係基於同一犯意，於密接之時地實行犯罪，且侮辱對
      象相同，乃侵害同一法益，各行為之獨立性極為薄弱，難
      以個別強行區分，應視為數個舉動之接續施行，合為包括
      之一行為予以評價，較為合理，故應論以接續犯。
（二）爰以行為人之責任為基礎，審酌被告：1.高中畢業之智識
      程度、職業別：工、勉持之家庭經濟狀況（見警卷調查筆
      錄之「受詢問人欄」）；2.因與告訴人發生行車糾紛後心
      生不滿，竟在不特定人得共見共聞之路邊，高聲以臺語「
      幹」、「幹拎祖母勒三小」、「幹你娘機掰勒」、「三小
      」、「幹你娘勒」、「幹你娘機掰」等穢語辱罵告訴人，
      使其感到難堪與不快，並對其名譽造成影響；3.犯後於偵
      查中坦承犯行，但至今尚未獲得告訴人之諒解；4.無犯罪
      前科之素行等一切情狀，量處如主文所示之刑，並諭知易
      服勞役之折算標準，以示懲儆。
三、依刑事訴訟法第449條第1項前段、第454條第2項（依刑事判
    決精簡原則，僅記載程序法條），逕以簡易判決處刑如主文
    。
四、如不服本件判決，得自收受送達後20日內，向本院提起上訴
    （應附繕本）。
本案經檢察官江炳勳聲請以簡易判決處刑。
中　　華　　民　　國　　111 　年　　4 　　月　　15　　日
                  嘉義簡易庭    法　官　洪裕翔
上列正本證明與原本無異。
如不服本判決，應於判決送達後20日內向本院提出上訴狀（應附
繕本）。告訴人或被害人如對於本判決不服者，應具備理由請求
檢察官上訴，其上訴期間之計算係以檢察官收受判決正本之日期
為準。
中　　華　　民　　國　　111 　年　　4 　　月　　15　　日
　　　　　　　　　　　　　　　　書記官　李佳惠
附錄法條:
中華民國刑法第309條
公然侮辱人者，處拘役或9千元以下罰金。
以強暴犯前項之罪者，處1年以下有期徒刑、拘役或1萬5千元以
下罰金。
附件：
臺灣嘉義地方檢察署檢察官聲請簡易判決處刑書　
                                     111年度偵字第2394號
被　　　告　洪廷維
上列被告因妨害名譽案件，業經偵查終結，認為宜以簡易判決處
刑，茲將犯罪事實及證據並所犯法條分敘如下：
        犯罪事實
一、洪廷維於民國111年1月3日上午8時10分至13分許間，駕駛車
    牌號碼0000-00號自用小客車，行經嘉義縣新港鄉中洋村台
    塑工業區外環道路時，與駕駛車牌號碼000-0000號營業自小
    客車之何○○發生會車糾紛，雙方因而下車理論，洪廷維竟
    基於公然侮辱之犯意，在上開不特定人得以共見共聞之馬路
    上，公然以臺語「幹」、「幹拎祖母勒三小」、「幹你娘機
    掰勒」、「三小」、「幹你娘勒」、「幹你娘機掰」等語接
    續辱罵何○○，足以貶損何○○在社會上之評價。嗣經何梵
    誠報警並提供行車紀錄器影像，始查悉上情。
二、案經何○○訴由嘉義縣警察局民雄分局報告偵辦。
        證據並所犯法條
一、證據清單及待證事實：
    編號證據名稱待證事實１被告洪廷維於警詢、偵訊時之陳述
    被告坦承於前揭時、地與告訴人何○○發生會車糾紛，一時氣
    憤，就以臺語「幹」、「幹拎祖母勒三小」、「幹你娘機掰
    勒」、「三小」、「幹你娘勒」、「幹你娘機掰」等語辱罵
    告訴人，並承認本件公然侮辱犯行之事實。2證人即告訴人
    何○○於警詢、偵訊時之證述證明全部犯罪事實。3車輛詳細
    資料報表、行車紀錄器影像譯文各1份、行車紀錄器影像光
    碟1片、行車紀錄器影像擷圖4張證明全部犯罪事實。
二、核被告所為，係犯刑法第309條第1項之公然侮辱罪嫌。被告
    接續辱罵告訴人之行為，係基於單一犯罪決意，在密接時空
    實施，持續侵害相同法益，各次行為之獨立性甚薄弱，應包
    括於一行為予以評價，為接續犯，僅論以一個公然侮辱罪。
三、依刑事訴訟法第451條第1項聲請逕以簡易判決處刑。
　　此　　致
臺灣嘉義地方法院
中　　華　　民　　國　 111　　年　　3 　　月　　25　　日
　　　　　　　　　　　　　　　檢  察  官  江炳勳
上正本證明與原本無異。
中　　華　　民　　國　 111　　年　　3 　　月　　29　　日
                              書  記  官  林和蓁